臺灣新北地方法院刑事判決
111年度審易字第1366號
公  訴  人  臺灣新北地方檢察署檢察官
被      告  陳品聿


上列被告因竊盜案件，經檢察官提起公訴（111年度偵緝字第647
號），被告於準備程序中就被訴事實為有罪之陳述，本院裁定進
行簡式審判程序，茲判決如下：
    主  文
陳品聿攜帶兇器竊盜，處有期徒刑陸月，如易科罰金，以新臺幣
壹仟元折算壹日，未扣案之犯罪所得悠遊卡壹張、現金新臺幣壹
仟元、金飾典當證明沒收，於全部或一部不能沒收或不宜執行沒
收時，追徵其價額。
    事  實
一、陳品聿（所涉毀損部分，另經檢察官為不起訴處分）意圖為
    自己不法之所有，基於竊盜之犯意，於民國109年9月14日3時
    許，在新北市○○區○○○街00巷00號1樓，持客觀上足對人之生命
    、身體、安全構成威脅，具有危險性、足以作為兇器之鐵鍬
    1把（未扣案），撬開楊忠憲所使用之車牌號碼MJV-1935號普
    通重型機車車廂，竊得其所有錢包1個（內有身分證、健保卡
    、信用卡、金融卡、悠遊卡各1張、現金新臺幣〈下同〉1,000元
    及金飾典當證明）。
二、案經楊忠憲訴由新北市政府警察局板橋分局報告臺灣新北地
    方檢察署檢察官偵查起訴。
    理  由
一、按除被告所犯為死刑、無期徒刑、最輕本刑為3 年以上有期
    徒刑之罪或高等法院管轄第一審案件者外，於第一次審判期
    日前之準備程序進行中，被告先就被訴事實為有罪之陳述時
    ，審判長得告知被告簡式審判程序之旨，並聽取當事人、代
    理人、辯護人及輔佐人之意見後，裁定進行簡式審判程序，
    刑事訴訟法第273 條之1 第1 項定有明文。本件被告所犯係
    死刑、無期徒刑、最輕本刑為3 年以上有期徒刑以外之罪，
    其於準備程序中就被訴事實為有罪之陳述，經本院告知簡式
    審判程序之旨，並聽取公訴人及被告之意見後，認宜進行簡
    式審判程序，爰依上開規定裁定行簡式審判程序。
二、上揭事實，業據被告於警詢、偵查、本院準備程序及審理時
    均坦承不諱，核與證人即告訴人楊忠憲於警詢及偵查中之證
    述情節相符，並有新北市政府警察局板橋分局110年6月22日
    新北警板刑字第1103859986號函暨函附之刑案現場勘察報告
    、監視器翻拍照片附卷可稽，被告犯行堪予認定。
三、按刑法第321 條第1 項第3 款之攜帶兇器竊盜罪，係以行為
    人攜帶兇器竊盜為其加重條件，此所謂兇器，其種類並無限
    制，凡客觀上足對人之生命、身體、安全構成威脅，具有危
    險性之兇器均屬之，且祇須行竊時攜帶此種具有危險性之兇
    器為已足，並不以攜帶之初有行兇之意圖為必要（最高法院
    79年台上字第5253號判例意旨參照）。查被告持以竊盜所用
    之鐵鍬，既能用以撬開機車車廂，可見其質地堅硬，於客觀上
    具有危險性，足對人之生命、身體構成威脅，堪認屬刑法第
    321 條第1 項第3 款所指之兇器無訛。是核被告所為，係犯
    刑法第321 條第1 項第3 款之攜帶兇器竊盜罪。爰審酌被告
    不思己力謀取財物，反任意竊取他人財物，破壞社會治安，
    兼衡被告之素行、犯罪動機、目的、手段、所竊取財物之價
    值，以及犯後態度等一切情狀，量處如主文所示之刑，並諭
    知易科罰金之折算標準，以資懲儆。本件被告所竊得之悠遊
    卡1張、現金1,000元、金飾典當證明，均為其犯罪所得之物，
    雖未扣案，仍應依刑法第38條之1 第1 項、第3 項規定宣告
    沒收，於全部或一部不能沒收或不宜執行沒收時，追徵其價
    額。至被告所竊得之錢包1個（內有身分證、健保卡各1張）
    已返還告訴人，業據告訴人於警詢及偵查中陳述明確，依刑
    法第38條之1 第5 項之規定，自不予宣告沒收或追徵。另被
    告所竊得之信用卡、金融卡各1張，雖未據扣案且未實際合法
    發還予告訴人，惟上開物品純屬信用簽帳憑證、提領金融帳
    戶存款之用，難謂對他人具有財產上價值，實不具刑法上之
    重要性，爰依刑法第38條之2 第2 項之規定不予宣告沒收。
    至被告持以竊盜所用之鐵鍬1把雖為犯罪所用之物，未扣案
    ，亦無證據證明其仍存在，爰不為沒收之宣告，附此敘明。
據上論斷，應依刑事訴訟法第273 條之1 第1 項、第299 條第1
項前段，刑法第321 條第1 項第3 款、第41條第1項前段、第38
條之1第1 項、第3 項、第5 項、第38條之2 第2 項，刑法施行
法第1 條之1第1 項，判決如主文。
本案經檢察官許宏緯提起公訴，檢察官劉新耀到庭執行職務。
中　　華　　民　　國　　111 　年　　9 　　月　　22　　日
                  刑事第二十四庭  法  官  徐子涵
上列正本證明與原本無異。
如不服本判決，應於判決送達後20日內敘明上訴理由，向本院提
出上訴狀 (應附繕本) ，上訴於臺灣高等法院。其未敘述上訴理
由者，應於上訴期間屆滿後20日內向本院補提理由書「切勿逕送
上級法院」。
                                  書記官　游士霈
中　　華　　民　　國　　111 　年　　9 　　月　　22　　日
附錄本案論罪科刑法條全文：
中華民國刑法第321條
犯前條第 1 項、第 2 項之罪而有下列情形之一者，處 6 月以
上 5 年以下有期徒刑，得併科 50 萬元以下罰金：
一、侵入住宅或有人居住之建築物、船艦或隱匿其內而犯之。
二、毀越門窗、牆垣或其他安全設備而犯之。
三、攜帶兇器而犯之。
四、結夥三人以上而犯之。
五、乘火災、水災或其他災害之際而犯之。
六、在車站、港埠、航空站或其他供水、陸、空公眾運輸之舟、
    車、航空機內而犯之。
前項之未遂犯罰之。